# 运费列报于合同履约成本还是发出商品成本呢？

提问人：wx_6160292c64e2 时间：2023-01-31 18:34:29
请教陈版主:
背景：A制造业企业签订合同后，将产品运输给B公司，运费由A承担，商品在客户签收后控制权转移。请问此时发生的运费，是单独由合同履约成本归集，附注单独披露于存货明细下，还是合并在发出商品金额里面一起披露呢？

回答人：chenyiwei
由于“商品在客户签收后控制权转移”，表明运输发生于商品控制权转移给客户之前，故运输不属于单项履约义务。此时发生的运费应计入发出商品成本，而不是单独确认一项合同履约成本。

提问人：wx_6160292c64e2 时间：2023-02-02 19:05:34
请教陈版主，若比如CIF下商品销售和运输服务两项履约义务的，发生运输费用，是否可以计入合同履约成本，还是可以简化计入产品成本呢？

回答人：chenyiwei
属于合同履约成本（在本企业就该项履约义务属于主要责任人的前提下）。